【裁判字號】    99,訴,518
【裁判日期】    990831
【裁判案由】    毒品危害防制條例
【裁判全文】
臺灣高雄地方法院刑事判決               99年度訴字第518號
公  訴  人  臺灣高雄地方法院檢察署檢察官
被      告  庚○○
選任辯護人  謝嘉順律師
被      告  乙○○
選任辯護人  吳春生律師
            黃鳳岐律師
被      告  甲○○
選任辯護人  鄭國安律師
            吳麗珠律師
被      告  戊○○
選任辯護人  歐陽志宏律師
被      告  壬○○
選任辯護人  孟昭安律師
被      告  己○○
選任辯護人  陳文卿律師
上列被告因違反毒品危害防制條例案件，經檢察官提起公訴（99
年度偵字第3635號、第4965號、第10764 號）、追加起訴（99年
度蒞追字第21號、第4546號、99年度偵字第8722號、14141 號）
，及聲請併案審理（99年度偵字第8722號、第14141 號），本院
判決如下：
    主  文
庚○○犯如附表一編號1 、4 「宣告刑」欄所示之罪，各處如附
表一編號1 、4 「宣告刑」欄所示之刑；又共同犯如附表一編號
2 、3 、5 至19、21至24「宣告刑」欄所示之罪，各處如附表一
編號1 至19、21至24「宣告刑」欄所示之刑；應執行有期徒刑貳
拾年，扣案販賣毒品所得新台幣壹仟貳佰元，沒收之，未扣案販
賣毒品所得財物新台幣貳仟貳佰元，均沒收之，如全部或一部不
能沒收時，均以其財產抵償之，未扣案販賣毒品所得財物新台幣
壹萬玖仟零伍拾元，均連帶沒收之，如全部或一部不能沒收時，
均以其財產連帶抵償之，扣案如附表三編號7 、8 所示物品，均
沒收銷燬之，扣案如附表二編號3 、附表三編號1 至4 、10、11
所示物品，均沒收之。
乙○○共同犯如附表一編號5 至7 、12至14、16至21、24「宣告
刑」欄所示之罪，各處如附表一編號5 至7 、12至14、16至21、
24 「 宣告刑」欄所示之刑；應執行有期徒刑拾肆年，扣案販賣
毒品所得新台幣壹仟貳佰元，沒收之，未扣案販賣毒品所得財物
新台幣壹萬貳仟柒佰元，均連帶沒收之，如全部或一部不能沒收
時，均以其財產連帶抵償之，扣案如附表三編號7 、8 所示物品
，均沒收銷燬之，扣案如附表三編號1 至4 、10、11所示物品，
均沒收之。其他被訴販賣第三級毒品部分無罪。
甲○○共同犯如附表一編號5 、7 至9 、23「宣告刑」欄所示之
罪，各處如附表一編號5 、7 至9 、23「宣告刑」欄所示之刑；
應執行有期徒刑玖年，未扣案販賣毒品所得財物新台幣仟捌佰
元，均沒收之，如全部或一部不能沒收時，均以其財產抵償之，
如全部或一部不能沒收時，均以其財產連帶抵償之，扣案如附表
三編號4 所示物品，沒收之。其他被訴販賣第二級毒品、第三級
毒品部分無罪。
戊○○共同犯如附表一編號3 、10、11、22「宣告刑」欄所示之
罪，各處如附表一編號3 、10、11、22「宣告刑」欄所示之刑；
應執行有期徒刑捌年，未扣案販賣毒品所得財物新台幣肆仟壹佰
伍拾元，均連帶沒收之，如全部或一部不能沒收時，均以其財產
連帶抵償之，扣案如附表二編號3 、附表三編號4 所示物品，均
沒收之。
壬○○共同犯如附表一編號15「宣告刑」欄所示之罪，處如附表
一編號15「宣告刑」欄所示之刑。
己○○無罪。
    事  實
一、庚○○、乙○○、甲○○、戊○○、壬○○均明知愷他命（
    下稱K 他命）屬毒品危害防制條例第2 條第1 項第3 款所列
    之第三級毒品，庚○○、甲○○並知硝甲西泮（下稱一粒眠
    ）亦屬上開規定所列之第三級毒品，上開毒品均不得販賣，
    庚○○仍單獨基於販賣第三級毒品K 他命以營利之犯意，及
    分別與如附表一「出賣行為人」欄所示之乙○○、甲○○、
    戊○○、壬○○、姓名年籍不詳之成年男子等人，基於販賣
    第三級毒品K 他命（編號23為一粒眠除外）以營利之犯意聯
    絡，另與甲○○基於販賣第三級毒品一粒眠（編號23）以營
    利之犯意聯絡，由庚○○提供K 他命、一粒眠及人頭行動電
    話門號（含行動電話），並由庚○○、乙○○、甲○○、戊○○、壬○○等人，排定時間販售，上開販售行為人需將販
    售所得交予庚○○，庚○○則提供初學初賣者每日約新台幣
    （下同）1,300 元之薪資，如非初學初賣者，則由庚○○給
    付該販售行為人扣除成本後利潤之1/2 ，販售方法則基本上
    由販售行為人，於購毒者撥打專供撥入之行動電話後，不予
    接聽，另以專供撥出之行動電話與前揭撥入者聯絡，經初步
    聯繫及約定交易地點後，販售行為人即駕駛小客車至約定地
    點，由欲購買毒品者進入小客車後交易毒品（因可能電池恰
    好沒電，或其他個人因素，是專供撥入、撥出行動電話之使
    用亦有例外），犯罪時間、地點、買受人、出賣行為人、毒
    品種類及數量、價格、犯罪手法等，均詳如附表一編號1 至
    24 所 示（庚○○涉犯如附表一編號20販賣第三級毒品K 他
    命部分，未經起訴）。嗣於99年1 月20日上午11時20分許，
    在高雄市○鎮區○○路口與明星街交岔路口附近，乙○○駕
    駛不知情之己○○（另為無罪判決，理由詳如後述）所有如
    附表二編號1 所示車輛（下稱系爭1 號車），販售K 他命予
    癸○○後，為警攔檢癸○○，在其身上扣得所購K 他命1 包
    。旋於同日下午3 時25分許，在高雄市○○區○○街91號前
    ，拘提乙○○，並在乙○○所駕駛系爭1 號車內，扣得如附
    表三所示之物。另於同日下午4 時10分，在高雄市三民區○○○街244 巷22號住處前，拘提甲○○，並在該住處及甲○○母親所有如附表二編號2 號所示車輛（下稱系爭2 號車）
    ，扣得如附表四所示之物。又於同日下午4 時40分許，由乙○○帶同警方前往其與庚○○販賣上開毒品之據點，即以己○○名義所承租之高雄市鼓山區○○○○路455 號13樓（下
    稱系爭租屋處）執行搜索，當場扣得如附表五所示之物。並
    於同日晚上8 時20分許，在高雄市鼓山區○○○○路430 號
    前，拘提駕駛其所有如附表編號3 所示車輛（下稱系爭3 號
    車）之戊○○，並扣得如附表六所示物品。另於99年2 月7
    日下午4 時45分許，在台中市○○區○○路2 之25號前，拘
    提庚○○，並在其駕駛之車牌號碼8890-XR 號自用小客車（
    未供本件販毒使用），扣得如附表七所示之物。經追查後，
    再於99年3 月18日下午4 時40分許，在高雄市○○○路467
    號前，拘提壬○○到案。
二、案經高雄市政府警察局移請臺灣高雄地方法院檢察署檢察官
    偵查起訴、追加起訴及移送併案審理。
    理  由
一、證據能力之判斷：
  (一)按被告以外之人於審判外之言詞或書面陳述，除法律有規定
    者外，不得作為證據，刑事訴訟法第159 條第1 項定有明文
    ，但依同法第159 條之5 規定，經當事人於審判程序同意作
    為證據，法院審酌該言詞陳述或書面陳述作成時之狀況，認
    為適當者，亦得為證據，且當事人、代理人或辯護人於法院
    調查證據時，知有前揭不得為證據之情形，而未於言詞辯論
    前聲明異議者，視為已有前述之同意。又通訊監察譯文，係
    警員播放通訊監察錄音帶，依其聽取之內容，轉譯作成，為
    透過人之意思活動予以傳達之證據，屬警員於審判外之書面
    陳述，依刑事訴訟法第159 條第1 項規定，除法律有規定者
    外，不得作為證據，此有最高法院97年度台上字第6611號判
    決意旨可資參照，則通訊監察譯文亦有上開當事人同意或視
    為同意後，可得作為證據規定之適用。經查：
    1.本件關於證人王怡月、呂姿慧、林汝米、林倫達、黃杏翔
      、吳仲恩、黃吉志、王子容、許哲蜜、黃志強、黃秀娟、
      盧育佐、駱佩怡、林芷婷、林俞均、莊昱暉、許佳芳、詹
      婉麟、楊慧棋於警詢之陳述，被告庚○○、乙○○、甲○○、戊○○、壬○○、己○○及其等之辯護人，於本院行
      準備程序時，均明確表示對於證據能力不爭執（詳本院99
      年度訴字第518 號卷【下稱本院(一)卷】第93至94頁、本院
      99年度訴字第1032號卷【下稱本院(二)卷】第24頁、本院99
      年度訴字第1026號卷【下稱本院(三)卷】第12頁反面），且
      被告及辯護人亦未於本院審理過程中聲明異議，本院審酌
      上開陳述作成時之情況均屬正常，且與本案相關之待證事
      實具有關連性，因認上開證據均具有證據能力。且除下述
      2.之例外情形外，證人即共同被告庚○○、乙○○、甲○○、戊○○、壬○○、己○○於警詢所為之陳述，被告及
      辯護人亦不爭執證據能力，同上所述，對其他被告亦具有
      證據能力。
    2.證人即共同被告乙○○、甲○○於警詢所為之陳述，對被
      告己○○而言，屬被告以外之人於審判外之陳述，被告己○○及其辯護人辯稱該部分陳述無證據能力，尚無不合，
      自不得以被告乙○○、甲○○於警詢之陳述，為被告己○○不利之認定。
    3.本件相關之通訊監察譯文，為警員於審判外所為之書面陳
      述，而被告庚○○、乙○○、甲○○、戊○○、壬○○、
      己○○及其等之辯護人，於本院行準備程序時，均明確表
      示對於證據能力不爭執（詳本院(一)卷第93至94頁），且被
      告及辯護人亦未於本院審理過程中聲明異議，本院審酌上
      開陳述作成時之情況均屬正常，且與本案相關之待證事實
      具有關連性，因認上開證據均具有證據能力。
  (二)按被告以外之人於偵查中向檢察官所為之陳述，除顯有不可
    信之情況者外，得為證據，刑事訴訟法第159 條之1 第2 項
    定有明文。而檢察官於偵查中訊問被告以外之人時，可能係
    以被告或以證人身份進行訊問，倘檢察官於訊問前，已依不
    同身份所應適用之程序，分別告知刑事訴訟法第95條關於訊
    問被告應先告知之事項，或同法第180 條、第181 條、第
    186 條第2 項之證人拒絕證言權，使該受訊問之被告以外之
    人瞭解其係基於何種身分應訊，得以適當行使各該當權利，
    不致因身分混淆而剝奪其權利之行使，則檢察官此種訊問方
    式之偵查作為，即難謂為於法有違。從而刑事訴訟法第159
    條之1 第2 項所定被告以外之人於偵查中向檢察官所為之陳
    述，包括以被告身分，或以證人（應具結）身分所為之陳述
    ，其證據能力之有無，悉依該條項之規定為斷。而本件證人
    即共同被告庚○○、乙○○、甲○○、戊○○、壬○○、己○○於偵查中所為之陳述，其中以被告身分訊問部分，已告
    知渠等「得保持緘默，無須違背自己的意思而為陳述；得選
    任辯護人；得請求調查有利之證據；涉犯毒品等罪名」等事
    項，始進行訊問，另以證人訊問證人即共同被告庚○○、乙○○、甲○○、戊○○部分，訊問前均已告知上開同法第
    180 條、第181 條、第186 條第2 項之注意事項，此有筆錄
    及結文附卷可稽（詳99年度偵字第4965號卷【下稱偵(二)卷】
    第50至53頁、第11至21頁、99年度偵字第3635號卷【下稱偵
    (一)卷】第135 至136 頁、第328 至331 頁），此外亦查無顯
    不可信之情況，自應認上開陳述對其他共同被告均有證據能
    力，被告己○○及其辯護人辯稱被告乙○○、甲○○偵查中
    之陳述對被告己○○無證據能力，尚無可採。
二、有罪事實之認定：
    訊據被告庚○○、乙○○、甲○○、戊○○、壬○○對事實
    欄一所載即如附表一所示販賣第三級毒品之犯罪事實，均坦
    承不諱，核與如附表八同編號證人即購買毒品者所述大致相
    符，且有如附表八同編號所示其他證據可資佐證，另有被告
    乙○○被查獲持有如附表三編號4 所示供購毒者撥入聯繫之
    行動電話、編號2 供回撥聯繫販毒事宜之行動電話、編號1
    供販毒預備之行動電話、編號3 曾聯繫如附表一編號12至14
    販毒事宜之自有行動電話、編號8 預備販售之第三級毒品K
    他命、編號7 預備附贈購毒者或販賣之第三級毒品一粒眠、
    編號9 之查獲當天販毒所得、編號10之販毒帳單、編號11之
    供裝放毒品、販毒所得皮包扣案可佐，再者，曾用為販毒工
    具之系爭1 、2 、3 號車，登記名義人分別為被告己○○、
    被告甲○○母親蕭美華、戊○○，此有車籍查詢資料3 份附
    卷可稽（詳本院(一)卷第111 頁、第117 頁、第123 頁），與
    本件販毒被告均有關連，綜上，上開所承均堪信為真實，則
    依被告庚○○、乙○○、甲○○、戊○○、壬○○上開所承
    ，及如上所示之事證，應認本件事證明確，被告庚○○、乙○○、甲○○、戊○○、壬○○確有如事實欄一所載即如附
    表一所示販賣第三級毒品之犯行，應可認定。
三、論罪科刑：
  (一)按K 他命、一粒眠係毒品危害防制條例第2 條第2 項第3 款
    所規定之第三級毒品，依同條例第4 條第3 項規定，均不得
    販賣。是核被告庚○○如事實欄一即附表一編號1 至19、21
    至24之所為，被告乙○○如事實欄一即附表一編號5 至7、
    12至14、16至21、24之所為，被告甲○○如事實欄一即附表
    一編號5 、7 至9 、23之所為，被告戊○○如事實欄一即附
    表一編號3 、10、11、22之所為，被告壬○○如事實欄一即
    附表一編號15之所為，均係犯毒品危害防制條例第4 條第3
    項之販賣第三級毒品罪，被告庚○○與如附表一編號2 「出
    賣行為人」欄所示姓名年籍不詳之成年人間，如附表一編號
    3 、5 至24「出賣行為人」欄所示之被告乙○○、甲○○、
    戊○○、壬○○等人與被告庚○○間，有犯意聯絡及行為分
    擔，均應論以共同正犯。檢察官聲請併案審理部分，與原起
    訴之有罪部分，有實質上一罪關係，為起訴效力所及，本院
    自得予以審理。檢察官於起訴書「犯罪事實」欄，雖記載被
    告庚○○、乙○○、甲○○、戊○○4 人出於轉讓一粒眠之
    犯意聯絡，於交易K 他命之際附贈一粒眠，且於「所犯法條
    」欄核認上開被告4 人亦涉犯毒品危害防制條例第8 條第3
    項之轉讓第三級毒品罪云云，但因在陳述具體犯罪事實之「
    附表一（起訴書）」，未記載轉讓一粒眠之種類、數量及對
    象，從而上開被告4 人無從答辯，本院亦無從具體審理，故
    而此部分應認非在起訴範圍之內，併予敘明。被告庚○○、
    乙○○、甲○○、戊○○就上開所犯各罪間，犯意各別，行
    為互異，均應分論併罰。被告乙○○就如附表一編號5 至7
    、12至14所示販賣第三級毒品犯行，被告戊○○就如附表一
    編號10、11所示販賣第三級毒品犯行，被告壬○○就如附表
    一編號15所示販賣第三級毒品犯行，於偵查及本院審理中均
    具體自白犯罪，詳如附表九所示，均應依毒品危害防制條例
    第17條第2 項之規定減輕其刑，另審酌被告庚○○於警詢初
    供即坦承共同被告乙○○、甲○○、戊○○、壬○○係為其
    販賣毒品，且於本院審理亦均自承犯罪，有筆錄附卷可稽（
    詳警(二)卷第8 至22頁、本院(一)卷第90頁），而其他部分，涉
    犯之被告即販賣行為人，於檢察官偵查中雖未具體自白犯罪
    ，但除被告甲○○於警詢初供掩飾犯行外，被告庚○○、乙○○、甲○○、戊○○對警方、檢察官詢問之犯案經過，均
    已有具體之說明，且對涉案犯罪均已坦承在案，從而堪認僅
    係事後無法具體記憶，且偵辦人員未於起訴前具體整理後加
    以詢問，因而無法具體自白犯罪，如經具體詢問，應有在偵
    查中具體自白犯罪之可能，是本院衡量被告庚○○、乙○○
    、甲○○、戊○○在本案偵查、審理中之整體表現，及毒品
    危害防制條例第17條第2 項規定，鼓勵被告自白予以減刑之
    立法意旨，因認其等4 人在偵查中未能具體自白部分，亦已
    包含在整體供述參與犯罪之範圍內，是仍應依上開條例之規
    定，予以減輕所犯之刑。爰審酌被告庚○○、乙○○、甲○○、戊○○、壬○○明知毒品戕害施用者身體至鉅，且施用
    者為購買毒品以解除毒癮，往往不惜耗費鉅資，以致散盡家
    財連累家人，甚或鋌而走險犯罪，危害社會治安，卻仍為一
    己私利，無視國家杜絕毒品之禁令而販賣毒品，所為助長毒
    品氾濫，戕害國人身心健康，破壞社會治安及善良風氣，惟
    犯後承認犯罪，犯後態度均佳，前無嚴重犯罪紀錄，有臺灣
    高等法院被告前案紀錄表附卷可稽（詳本院卷第552 至562
    頁），素行尚可，在偵查中、審理中均自白犯罪，配合檢警
    調查，被告庚○○提供毒品供其他被告共同販賣等一切情狀
    ，分別量處如主文所示之刑，並就被告庚○○、乙○○、甲○○、戊○○分別定應執行之刑，以資儆懲。
  (二)按毒品危害防制條例第18條第1 項前段之規定，應予沒收銷
    燬之毒品，以經查獲之第一、二級毒品為限；而同條例第18
    條第1 項後段規定應沒入銷燬之毒品，專指查獲施用或持有
    之第三、四級毒品而言；倘係查獲製造、運輸、販賣、意圖
    販賣而持有、以非法方法使人施用、引誘他人施用或轉讓第
    三、四級毒品，既屬同條例相關法條明文規定處罰之犯罪行
    為，即非該條項應依行政程序沒入銷燬之範圍；又同條例第
    19條第1 項所定「供犯罪所用或因犯罪所得之物」，係指犯
    第4 條至第9 條、第12條、第13條或第14條第1 項、第2 項
    之罪所用或所得之物，不包括毒品本身在內，是尚不得援用
    此項規定為第三、四級毒品之沒收依據；再同條例對於查獲
    之製造、運輸、販賣、意圖販賣而持有、以非法方法使人施
    用、引誘他人施用及轉讓第三、四級毒品之沒收，並無特別
    規定，如其行為已構成犯罪，則該毒品即屬不受法律保護之
    違禁物，應回歸刑法之適用，依刑法第38條第1 項第1 款之
    規定沒收之，始為適法，此有最高法院96年度台上字第89號
    、第884 號判決意旨可資參照。另以營利為目的販入毒品，
    經多次販賣後，持有剩餘毒品被查獲，其各次販賣毒品行為
    ，固應併合處罰，惟該持有剩餘毒品之低度行為，應僅為最
    後一次販賣毒品之高度行為所吸收，不另論罪，則就該查獲
    之剩餘毒品，自只能於最後一次販賣毒品罪宣告沒收銷燬，
    不得於各次販賣毒品罪均一併宣告，此亦有最高法院98年度
    台上字第1063號、第5283號判決意旨可供參酌。經查：
    1.本件扣案如附表三編號7 所示物品，含一粒眠成分，驗前
      淨重19.089公克，驗後淨重19.086公克，如附表三編號8
      所示物品，含K 他命成分，純度82.3％，驗前淨重134.38
      8 公克，驗後淨重134.37公克，純質淨重110.601 公克，
      有高雄醫學大學附設中和紀念醫院檢驗報告2 份附卷可稽
      （詳偵(一)卷第243 頁、第241 頁），上開第三級毒品一粒
      眠、K 他命，均應沒收之，爰依前揭最高法院判決意旨所
      示，就如附表三編號7 所示毒品，依刑法第38條第1 項第
      1 款規定，於如附表一編號23所示販賣第三級毒品一粒眠
      犯罪，宣告沒收之，另如附表編號8 所毒品，則依同規定
      ，於如附表一編號24所示販賣第三級毒品K 他命犯罪，宣
      告沒收之。又包裝上開毒品之包裝袋，因與其內之毒品難
      以析離，且無析離之實益與必要，應視同毒品，一併沒收
      銷燬之，至送驗耗費之一粒眠、K 他命，既已滅失不存在
      ，自無宣告沒收銷燬或沒收之必要。
    2.如附表一「價格」欄所示未扣案之販賣第三級毒品所得財
      物，均應依毒品危害防制條例第19條第1 項之規定，宣告
      沒收之，並依共犯責任共同之原則，就被告庚○○及如附
      表一編號2 、3 、5 至24「販賣行為人」欄所示被告，並
      宣告連帶沒收之，如全部或一部不能沒收時，並應以其等
      財產連帶抵償之，被告庚○○、乙○○、甲○○、戊○○
      合計販賣所得金額分別為22,450元、13,900元、3,800 元
      、4,150 元（詳如附表十所示），扣除已扣案如附表一編
      號24販賣所得財物1,200 元後，被告庚○○、乙○○應連
      帶沒收及以其等財產連帶抵償部分，分別為21,250元（單
      獨沒收及抵償部分為2,200 元，連帶沒收及抵償部分為
      19,050 元 ）、12,700元（13,900－1,200＝12,700）。
    3.扣案如附表三編號4 所示行動電話係供購毒者撥入聯繫，
      編號2 所示行動電話係供回撥聯繫販毒事宜，如編號1 所
      示行動電話係供販賣毒品聯繫預備所用，均屬被告庚○○
      所有之人頭行動電話，編號3 所示行動電話則為被告乙○○所有，並用於如附表一編號12至14所示販賣第三級毒品
      犯罪聯繫，編號9 所示現金為被告乙○○被查獲當天販賣
      毒品所得，編號10統一發票記張單1 紙，為供查獲當天販
      賣毒品記帳用，編號11皮包1 個，為供查獲當天裝放毒品
      及販毒所得之用，且均為庚○○所有，業經被告庚○○、
      乙○○供明在卷，有筆錄附卷可稽（詳本院(一)卷第522 頁
      、第538 頁），又扣案如附表二編號3 所示之系爭3 號車
      為被告戊○○所有，用為販賣毒品之交通工具，此為其所
      自承（詳警(一)卷第122 頁），並有車籍查詢資料附卷可稽
      （詳本院(一)卷第111 頁），上開所承均堪信為真實，則如
      附表二編號3 所示車輛，應依毒品危害防制條例第19條第
      3 項規定，沒收之，如附表三編號2 、3 、4 所示行動電
      話、編號10所示統一發票記帳單、編號11所示皮包，均為
      供販賣第三級毒品犯罪所用之物，編號9 所示現金中之
      1,200 元，為如附表一編號24所示販賣第三級毒品K 他命
      之所得，依同條例第19條第1 項前段規定，均應沒收之，
      如附表三編號1 所示行動電話，為供犯罪所預備之物，依
      刑法第38條第1 項第2 款規定，亦應沒收之。
    4.扣案如附表二編號1 、2 、4 所示車輛、登記名義人分別
      為被告己○○、被告甲○○之母蕭美華、林譚紹容，有車
      籍查詢資料3 份附卷可稽（詳本院(一)卷第117 頁、第123
      頁、第568 頁），且被告己○○、庚○○均供稱如附表編
      號1 所示車輛為被告己○○所有，有筆錄附卷可按（詳警
      (一)卷第169 頁、本院99年度聲羈字第134 號卷第5 頁），
      而尚無證據可資證明上開車輛為本案被告所有，如附表三
      編號5 、6 所示第二級毒品搖頭丸、如附表四、五、六、
      七所示物品，亦無證據可資證明與本件販賣第三級毒品犯
      罪有關連，爰均不宣告沒收。另被告庚○○所有供如附表
      一編號2 至12販賣第三級毒品犯行所使用之0000000000號
      、0000000000號行動電話（均含行動電話及SIM 卡），供
      如附表一編號16至19販賣第三級毒品犯行所使用之000000
      0000號行動電話（含行動電話及SIM 卡），供如附表一編
      號20販賣第三級毒品犯行所使用之0000000000號行動電話
      （含行動電話及SIM 卡），供如附表一編號21販賣第三級
      毒品犯行所使用之0000000000號、0000000000號行動電話
      （含行動電話及SIM 卡），供如附表一編號23販賣第三級
      毒品犯行所使用之0000000000號行動電話（含行動電話及
      SIM 卡），因屬庚○○購得之人頭行動電話，依一般經驗
      法則，得使用之時間有限，無法使用後大致均遭丟棄，且
      未扣案，為免執行困難，爰不宣告沒收。
四、不另為無罪諭知部分：
    公訴意旨略以：被告乙○○於如附表一編號6 所示時間、地
    點，以同附表編號「犯罪手法」欄所示方法，販賣予丙○○
    之毒品除K 他命外，另以500 元販賣搖頭丸1 顆予丙○○，
    因認被告乙○○另涉犯毒品危害防制條例第4 條第2 項之販
    賣第二級毒品罪嫌。惟訊據被告乙○○堅決否認曾於上開販
    毒過程，另販賣搖頭丸予丙○○，辯稱僅販賣K 他命等語。
    經查：證人丙○○雖於警詢時證稱略以：在如附表一編號6
    所示之時間、地點，除向販毒者以1,000 元購買K 他命1 包
    外，另以500 元購入搖頭丸1 顆等語，然於本院行交互詰問
    之結果，則證稱略以：販毒者說他賣K 他命，搖頭丸要自己
    留著，要伊另外購買，下次要買搖頭丸，要事先講等語，有
    筆錄附卷可稽（詳警(四)卷第20頁、本院(一)卷第247 頁），經
    核，證人丙○○並未否認在如附表一編號6 所示時間、地點
    購買毒品，且如上所述，證稱亦有購買搖頭丸之意，係因上
    開具體理由，因而該次未購得搖頭丸，證述內容甚為詳細，
    難認有何不實，是其在本院所證，尚難認屬迴護被告之詞而
    不足採信，況本件證人丙○○並未指認向被告乙○○購買毒
    品，係被告乙○○於證人丙○○指認後，審認犯罪地點與證
    人所述情節，自承係其販賣毒品予證人丙○○，且否認一併
    販賣搖頭丸之所辯，與證人丙○○所證相符，難認屬避重就
    輕之詞，綜上，證人丙○○所證前後既有不一，前對販賣搖
    頭丸之指證，已難認必與事實相符而堪採信，況依被告乙○○上開所承之情形，亦難遽認有何不實，是此部分尚難使一
    般人確信被告乙○○除販賣第三級毒品K 他命外，尚一併販
    賣第二級毒品搖頭丸予證人丙○○而無疑，依罪疑惟輕原則
    ，就販賣第二級毒品搖頭丸部分本應為無罪之諭知，惟因公
    訴意旨認被告此部分犯行如成立犯罪，與上開販賣第三級毒
    品K 他命論罪部分，有想像競合犯之裁判上一罪之關係，爰
    不另為無罪之諭知。
五、被告乙○○無罪部分：
    公訴意旨略以：被告乙○○就如附表一編號15所示之販賣第
    三級毒品犯行，與被告庚○○、壬○○有犯意聯絡及行為分
    擔，另涉犯毒品危害防制條例第4 條第3 項之販賣第三級毒
    品罪嫌。而訊據被告乙○○固不否認介紹被告壬○○參與販
    賣毒品，核與證人即共同被告壬○○證稱略以：係乙○○拉
    伊進去賣毒品等語（詳偵(三)卷第21頁）大致相符，雖可認定
    被告壬○○係經被告乙○○介紹後，始參與本件與被告庚○○共同販賣毒品之犯行。然並無證據可資證明如附表一編號
    15該次，為被告壬○○所為之唯一販賣毒品犯行，且亦無證
    據可資證明被告乙○○對該次犯行有犯意聯絡及行為分擔，
    參酌本件毒品之販售，均係由被告庚○○交付販賣行為人毒
    品及聯絡用之人頭行動電話，且販賣所得財物亦係直接交付
    被告庚○○，除被告庚○○與販賣行為人外，並無他人可分
    得該販毒所得財物，即除被告庚○○與販毒行為人外，並無
    其他被告參與他人之販賣行為，則尚難使一般人認被告乙○○與被告庚○○、壬○○間，就如附表一編號15所示之販賣
    第三級毒品K 他命犯行，有犯意聯絡及行為分擔，從而此部
    分自應為被告乙○○無罪之諭知。
六、被告甲○○無罪部分：
    公訴意旨略以：被告甲○○於如附表一編號2 、6 、13所示
    時間、地點，依同附表編號「犯罪手法」欄所示方法，以同
    附表編號「價格」欄所示價格，出售如同附表編號「毒品種
    類、數量」欄所示毒品予丁○○、丙○○、辛○○等人（出
    售予丙○○部分，尚含以500 元代價出售搖頭丸1 顆），另
    涉犯毒品危害防制條例第4 條第2 項、第3 項之販賣第二級
    及第三級毒品罪嫌。惟查：證人丁○○、丙○○、辛○○於
    警詢指認販買毒品予其等之人，分別為被告戊○○、被告戊○○、被告乙○○，有筆錄及嫌疑人相片指認表附卷可稽（
    詳偵(一)卷第184 頁、第188 頁、警(四)卷第21頁、第23頁、第
    38 頁 、第45頁），且於審理庭面對本案全部被告時，證人
    丁○○證稱係因開庭通知單上寫被告甲○○之名字，因而誤
    認販賣毒品予伊之人為被告甲○○，實則無法指認販毒之人
    等語，證人丙○○證稱略以：販毒者未在庭，及如上所述，
    僅購買K 他命，未購得搖頭丸等語，辛○○則當庭指認販賣
    毒品之人為被告乙○○，有筆錄附卷可按（詳本院(一)卷第
    436 至442 頁、第244 頁、第237 頁），且被告乙○○自承
    係其分別販賣毒品予證人丙○○、辛○○，亦有筆錄附卷可
    考（詳本院(一)卷第249 頁、第239 頁），綜上，如附表一編
    號2 、6 、13所示販賣第三級毒品之犯行，證人在警詢初供
    指認之販毒者既非被告甲○○，在本院審理庭亦未指認向被
    告甲○○購買毒品，且被告乙○○業已坦承係其所販賣毒品
    予丙○○、辛○○，另亦無其他證據可資證明被告甲○○曾
    參與上開犯罪，則此部分自應為被告甲○○無罪之判決。
七、被告己○○無罪部分：
  (一)公訴意旨略以：被告己○○明知K 他命、一粒眠屬毒品危害
    防制條例第2 條第1 項第3 款所列之第三級毒品，仍基於幫
    助被告庚○○、乙○○、甲○○、戊○○、壬○○等人販賣
    第二級毒品、第三級毒品之犯意，出面承租系爭租屋處，供
    上開人等聚集及放置毒品之用，並出名為被告庚○○所有系
    爭1 號車之登記名義人，以該車供販賣毒品之交通工具，另
    介紹他人向乙○○購買第三級毒品K 他命，因認其幫助犯毒
    品危害防制條例第4 條第2 項、第3 項之販賣第二級毒品、
    販賣第三級毒品罪嫌。
  (二)訊據被告己○○，固坦承出面承租系爭租屋處，為系爭1 號
    車登記名義人，然堅決否認有幫助販賣第二級毒品、販賣第
    三級毒品之犯行，辯稱系爭租屋處係於98年1 月起承租，由
    伊與被告庚○○一起承租居住，僅由伊出面接洽，系爭1 號
    車為伊於98年11月所購買，多數為伊自己使用，僅少數時間
    借給被告庚○○使用，因伊知道被告乙○○有施用毒品，所
    以有1 次酒醉且心情不好時，詢問被告乙○○有無毒品，並
    請友人「阿博」前往索取，承租系爭租屋處非供販毒，不知
    被告庚○○借用系爭1 號車係供販毒工具等語，經查：
    1.被告己○○為被告庚○○同居女友，業經證人即共同被告
      乙○○、甲○○、戊○○等人供述明確，有筆錄附卷可稽
      （詳本院(一)卷第283 頁、第277 頁、第346 頁），上開所
      證大致相符，堪信為真實，又依證人即共同被告庚○○證
      稱略以：因為伊當時開設洗車廠，工作較忙，所以請己○○自己去看房子，因房東太太急著簽約，且己○○覺得房
      子不錯，所以請己○○直接承租等語（詳本院(一)卷第260
      頁），所證亦合於常情，難認有何不實，而被告己○○既
      係被告庚○○同居女友，為其等共同居住所需，因同居男
      友被告庚○○工作忙碌，單獨出面承租系爭租屋處，尚合
      常理，自不得因被告己○○承租系爭租屋處，遽認即有幫
      助販賣毒品之犯意。更何況依證人即共同被告庚○○另證
      稱略以：與己○○交往及租屋同居時，尚未販賣毒品，係
      因後來被朋友倒債1 、2 百萬元，所以自98年6 、7 月起
      ，開始販賣毒品等語（詳本院(一)卷第253 頁），經核，所
      證之開始販毒時間，在本案查獲之販賣毒品時間前，難認
      有何不實，被告庚○○開始販賣毒品之時間，既在被告己○○所辯承租時間半年多之後，則尤不得以該租屋處，嗣
      後遭被告庚○○用為販毒聯絡處所，遽認被告己○○先前
      係基於幫助販毒之犯意而承租。
    2.系爭1 號車之最新異動日期為98年11月18日，此有車籍查
      詢資料附卷可稽（詳本院(一)卷第117 頁），是被告己○○
      所辯該車為98年11月所購買，尚堪信為真實。又依共同被
      告庚○○供稱略以：系爭1 號車為被告己○○所購買，雖
      曾出借部分頭期款，但己○○已歸還，且貸款亦係己○○
      自己繳納，有時因其他車子壞掉，所以向被告己○○借車
      ，己○○不知道車子是要借給乙○○或甲○○使用等語（
      詳本院99年度聲羈字第134 號卷第5 頁、本院(一)卷第第
      256 至258 頁、第262 頁），被告庚○○既證稱系爭1 號
      車為被告己○○所購，又該車登記名義人亦為被告己○○
      ，有上開車籍查詢資料附卷可按，此外復查無其他證據可
      資證明該車輛為被告庚○○所有，則公訴意旨認該車為被
      告庚○○所有，僅登記於被告己○○名下，即難認與事實
      相符，依上開所證及登記資料顯示，應認該車為被告己○○所有。而被告己○○與被告庚○○間既有同居男女朋友
      關係，則被告己○○將系爭1 號車出借被告庚○○使用之
      事實，即難認必與幫助販賣毒品有關，況本件查獲以系爭
      1 號車為販賣毒品工具之時間，僅98年12月18日、99年1
      月20 日2日，相較於本件系爭1 號車購入後至被查獲時約
      2 個月，則出借後被用為販毒交通工具之頻率非高，尤難
      認被告己○○確係將該車借予被告庚○○販賣毒品，公訴
      意旨認被告己○○係將系爭1 號車交付使用以幫助販賣毒
      品，亦無可採。
    3.被告己○○固坦承前曾介紹計程車司機向被告乙○○購買
      毒品，有1 次並因酒醉、心情不好，問乙○○有無毒品後
      ，並請友人「阿博」前往索取毒品（詳本院99年度聲羈字
      第66號卷第28頁、本院(一)卷第535 頁、偵(三)卷第32頁），
      且依證人即共同被告乙○○證稱略以：己○○曾傳簡訊給
      伊，要拿3 公克K 他命，有將K 他命交予「阿博」等語（
      詳本院(一)卷第294 頁），足證被告己○○確曾向被告乙○○索取K 他命，並曾介紹他人向被告乙○○購買毒品，然
      索取部分係基於本人之需求，介紹部分則屬個案，均不得
      據以認定上開行為，對本案之販賣毒品犯行施以何助力，
      公訴意旨據以推認被告己○○就本案，有基於幫助販賣毒
      品之犯意而施以助力，同無可採。
    4.被告己○○固另坦承曾詢問被告乙○○，是否在幫被告庚○○販賣毒品（詳偵(三)卷第33頁），然上開事實僅可證明
      被告己○○曾懷疑被告庚○○有販賣毒品之行為，尚難推
      認其對被告庚○○販毒之情已有充分瞭解，則亦不得因此
      而推認上開租屋、出借車輛之行為，即屬幫助販毒之行為
      。另證人即共同被告甲○○故曾證稱略以：因為伊與庚○○討論毒品價錢時，己○○曾在一旁，且伊將販賣毒品所
      得財物交回時，亦曾向己○○表示「今日的帳放在這裡」
      ，所以己○○應該知悉伊與庚○○在販毒等語（詳偵(一)卷
      第18頁），然被告己○○既與被告庚○○同居於系爭租屋
      處，被告乙○○、甲○○、戊○○、壬○○等人與被告庚○○，在系爭租屋處談論販毒事宜時，雖難免一同在場，
      但並無確切證據可資證明被告己○○有參與討論，且依上
      述事實可知，被告己○○亦有施用毒品之情形，則聽聞毒
      品相關之討論，亦有可能認僅係吸毒者相互之討論，未必
      與販賣毒品有所聯想，再者，依證人即共同被告庚○○證
      稱略以：伊曾作洗車廠生意，亦有從事當舖收帳、小額借
      貸及職棒簽賭業務等語（詳本院(一)卷第260 頁、偵(二)卷第
      27頁、第52頁），則即如被告甲○○上開所證，確曾向被
      告己○○表示「今日的帳放在這裡」等語，亦難認被告己○○知悉所述為販賣毒品之所得或帳冊資料，從而亦難依
      上開事實，推認被告己○○知悉本件販賣毒品之犯行並資
      以助力。
  (三)綜上所述，被告己○○與被告庚○○有男女朋友關係，則被
    告己○○出名承租系爭租屋處以供共同居住，尚合常情，且
    該租屋處係在案發半年前所租用，尤難認與本件販賣毒品有
    關，又系爭1 號車為被告己○○所有，且在購入至本件查獲
    之2 個月間，僅被查獲有2 日供為販毒工具使用，頻率非高
    ，則可能如被告己○○所辯，僅係單純出借同居男友即被告
    庚○○使用，並無作為販毒工具之認識，且非就犯罪資以助
    力，另所謂介紹他人向被告乙○○購買毒品、向被告乙○○
    索取K 他命，可能為偶發事件，且僅可證明知悉被告乙○○
    有毒品或有販賣毒品之行為，尚難認係協助被告庚○○、乙○○、甲○○、戊○○、壬○○等人為本件毒品之販賣，且
    依證人庚○○證稱略以：己○○不知借用系爭1 號車是用作
    犯毒交通工具，己○○未參與本件販毒等語（詳警(二)卷第18
    至19頁），且證人即共同被告甲○○、乙○○在本院交互詰
    問時亦證稱略以：己○○不參與毒品討論，不提供意見，或
    許因男女朋友關係，多少知悉被告庚○○在做販毒的事，但
    未經手販賣毒品所得財物，或其他與販毒有關之事，即使因
    臨時沒車而以系爭1 號車為交通工具，亦係由庚○○直接交
    付車輛等語（詳本院(一)卷第274 頁、第283 至284 頁），此
    外復查無其他證據可資證明，被告己○○對本件販賣毒品之
    犯行曾基於幫助犯意，而資以其他助力，從而尚難使一般人
    確信被告己○○有幫助本件販賣毒品之犯行而無疑，自應為
    被告己○○無罪之諭知。
據上論斷，應依刑事訴訟法第299 條第1 項前段、第301 條，毒
品危害防制條例第4 條第3 項、第17條第2 項、第19條第1 項、
第3 項，刑法第11條、第28條、第38條第1 項第1 款、第2 款、
第51條第5 款，判決如主文。
本案經檢察官張志杰到庭執行職務。
中    華    民    國    99    年    8     月    31    日
                刑事第六庭審判長法  官  李璧君
                                法  官  曾鈴
                                法  官  鄭峻明
以上正本證明與原本無異。
如不服本判決應於收受判決後10日內向本院提出上訴書狀，並應
敘述具體理由。其未敘述上訴理由者，應於上訴期間屆滿後20日
內向本院補提理由書(均須按他造當事人之人數附繕本)「切勿逕
送上級法院」。
中    華    民    國    99    年    8     月    31    日
                                書記官  吳韻芳
附錄論罪科刑法條：
修正前毒品危害防制條例第4 條
製造、運輸、販賣第一級毒品者，處死刑或無期徒刑；處無期徒
刑者，得併科新台幣1 千萬元以下罰金。
製造、運輸、販賣第二級毒品者，處無期徒刑或7 年以上有期徒
刑，得併科新台幣7 百萬元以下罰金。
製造、運輸、販賣第三級毒品者，處5 年以上有期徒刑，得併科
新台幣5 百萬元以下罰金。
製造、運輸、販賣第四級毒品者，處3 年以上10年以下有期徒刑
，得併科新台幣3 百萬元以下罰金。
製造、運輸、販賣專供製造或施用毒品之器具者，處 1 年以上
7 年以下有期徒刑，得併科新台幣 1 百萬元以下罰金。
前5 項之未遂犯罰之。
附表一：
┌──┬─────┬────┬───┬─────┬────────────┬───────────────┐
│編號│犯罪時間  │犯罪地點│買受人│毒品種類、│     犯罪手法           │宣告刑                        │
│    │          │        │      │數量      │                        │                              │
│    │          │        ├───┼─────┤                        │                              │
│    │          │        │出賣行│價格（新台│                        │                              │
│    │          │        │為人  │幣）      │                        │                              │
├──┼─────┼────┼───┼─────┼────────────┼───────────────┤
│1   │98年7 月至│高雄縣仁│呂姿慧│K他命1包  │由呂姿慧先撥打電話聯繫陳│庚○○販賣第三級毒品，處有期徒│
│    │8 月間某日│武交流道│      │          │彥名，庚○○再以其他門號│刑年；未扣案販賣毒品所得財物│
│    │          │附近    │      │          │回撥聯繫後，於左列時間，│新台幣壹仟伍佰元，沒收之，如全│
│    │          │        ├───┼─────┤在左列地點，由呂姿慧進入│部或一部不能沒收時，以其財產抵│
│    │          │        │庚○○│1,500元   │庚○○所駕駛之系爭2 號車│償之。                        │
│    │          │        │      │          │，以左列價格，購買左列毒│                              │
│    │          │        │      │          │品，嗣於98年11月12日，由│                              │
│    │          │        │      │          │呂姿慧聯繫不知情之乙○○│                              │
│    │          │        │      │          │駕駛系爭2 號車，至高雄市│                              │
│    │          │        │      │          │玉竹街與中山路交岔路口附│                              │
│    │          │        │      │          │近「古德曼」，將上開價金│                              │
│    │          │        │      │          │交付乙○○轉交庚○○。  │                              │
├──┼─────┼────┼───┼─────┼────────────┼───────────────┤
│2   │98年9 月17│高雄市左│丁○○│K他命1包  │由丁○○撥打0000000000號│庚○○共同販賣第三級毒品，處有│
│    │日上午7 時│營區果峰│      │          │行動電話門號聯繫後，於左│期徒刑年；未扣案販賣毒品所得│
│    │23分許    │街1 巷18├───┼─────┤列時間，在左列地點，由柯│財物新台幣捌佰元，連帶沒收之，│
│    │          │號樓下  │姓名、│800元     │婷貽向左列出賣行為人以左│如全部或一部不能沒收時，以其財│
│    │          │        │年籍不│          │列價格，購買左列毒品。  │產連帶抵償之。                │
│    │          │        │詳之成│          │                        │                              │
│    │          │        │年男子│          │                        │                              │
├──┼─────┼────┼───┼─────┼────────────┼───────────────┤
│3   │98年10月7 │高雄市明│許哲蜜│K他命1包  │由許哲蜜先撥打0000000000│庚○○共同販賣第三級毒品，處有│
│    │日下午3 時│華路與明│      │          │號行動電話門號聯繫，莊育│期徒刑年；未扣案販賣毒品所得│
│    │56分許    │誠路交岔├───┼─────┤家再以未顯示號碼之098371│財物新台幣捌佰元，連帶沒收之，│
│    │          │路口附近│戊○○│800元     │2106號行動電話門號回撥聯│如全部或一部不能沒收時，以其財│
│    │          │        │      │          │繫後，於左列時間，在左列│產連帶抵償之。                │
│    │          │        │      │          │地點，由許哲蜜向戊○○以│戊○○共同販賣第三級毒品，處有│
│    │          │        │      │          │左列價格，購買左列毒品。│期徒刑貳年捌月；未扣案販賣毒品│
│    │          │        │      │          │                        │所得財物新台幣捌佰元，連帶沒收│
│    │          │        │      │          │                        │之，如全部或一部不能沒收時，以│
│    │          │        │      │          │                        │其財產連帶抵償之。            │
├──┼─────┼────┼───┼─────┼────────────┼───────────────┤
│4   │98年10月8 │高雄市前│林汝米│K他命1包  │由林汝米先撥打0000000000│庚○○販賣第三級毒品，處有期徒│
│    │日下午5 時│鎮區一心│      │          │號行動電話門號聯繫，陳彥│刑年；未扣案販賣毒品所得財物│
│    │4 分許    │路與光華├───┼─────┤名再以未顯示號碼之098371│新台幣柒佰元，沒收之，如全部或│
│    │          │路交岔路│庚○○│700元     │2106號行動電話門號回撥聯│一部不能沒收時，以其財產抵償之│
│    │          │口附近  │      │          │繫後，於左列時間，在左列│。                            │
│    │          │        │      │          │地點，由許哲蜜進入庚○○│                              │
│    │          │        │      │          │所駕駛之系爭2 號車，向陳│                              │
│    │          │        │      │          │彥名以左列價格，購買左列│                              │
│    │          │        │      │          │毒品。                  │                              │
├──┼─────┼────┼───┼─────┼────────────┼───────────────┤
│5   │98年10月8 │高雄市新│王怡月│K他命1包  │由王怡月先撥打0000000000│庚○○共同販賣第三級毒品，處有│
│    │日下午4 時│興區七賢│      │          │號行動電話門號聯繫，李國│期徒刑年；未扣案販賣毒品所得│
│    │37分許    │路與林森├───┼─────┤寶或甲○○再以未顯示號碼│財物新台幣陸佰元，連帶沒收之，│
│    │          │路交岔路│乙○○│600元     │之0000000000號行動電話門│如全部或一部不能沒收時，以其財│
│    │          │口附近  │、李宗│          │號回撥聯繫後，於左列時間│產連帶抵償之。                │
│    │          │        │坤    │          │，在左列地點，由王怡月進│乙○○共同販賣第三級毒品，處有│
│    │          │        │      │          │入乙○○或甲○○所駕駛之│期徒刑貳年捌月；未扣案販賣毒品│
│    │          │        │      │          │系爭2 號車，向其等以左列│所得財物新台幣陸佰元，連帶沒收│
│    │          │        │      │          │價格，購買左列毒品。    │之，如全部或一部不能沒收時，以│
│    │          │        │      │          │                        │其財產連帶抵償之。            │
│    │          │        │      │          │                        │甲○○共同販賣第三級毒品，處有│
│    │          │        │      │          │                        │期徒刑貳年捌月；未扣案販賣毒品│
│    │          │        │      │          │                        │所得財物新台幣陸佰元，連帶沒收│
│    │          │        │      │          │                        │之，如全部或一部不能沒收時，以│
│    │          │        │      │          │                        │其財產連帶抵償之。            │
├──┼─────┼────┼───┼─────┼────────────┼───────────────┤
│6   │98年10月8 │高雄縣鳳│丙○○│K他命1包  │由丙○○先撥打0000000000│庚○○共同販賣第三級毒品，處有│
│    │日下午5 時│山市瑞東│      │          │號行動電話門號聯繫，李國│期徒刑年；未扣案販賣毒品所得│
│    │25分許    │路125 號├───┼─────┤寶再以未顯示號碼之098371│財物新台幣捌佰元，連帶沒收之，│
│    │          │「丹丹漢│乙○○│800元     │2106號行動電話門號回撥聯│如全部或一部不能沒收時，以其財│
│    │          │堡」前  │      │          │繫後，於左列時間，在左列│產連帶抵償之。                │
│    │          │        │      │          │地點，由丙○○進入乙○○│乙○○共同販賣第三級毒品，處有│
│    │          │        │      │          │所駕駛之系爭2 號車，向李│期徒刑貳年捌月；未扣案販賣毒品│
│    │          │        │      │          │國寶以左列價格，購買左列│所得財物新台幣捌佰元，連帶沒收│
│    │          │        │      │          │毒品。                  │之，如全部或一部不能沒收時，以│
│    │          │        │      │          │                        │其財產連帶抵償之。            │
├──┼─────┼────┼───┼─────┼────────────┼───────────────┤
│7   │98年10月8 │高雄市三│黃杏翔│K他命1包  │由黃杏翔先撥打0000000000│庚○○共同販賣第三級毒品，處有│
│    │日晚上7 時│民區建工│      │          │號行動電話門號聯繫，李國│期徒刑年；未扣案販賣毒品所得│
│    │1 分許    │路與大順├───┼─────┤寶或甲○○再以未顯示號碼│財物新台幣壹仟捌佰元，連帶沒收│
│    │          │路交岔路│乙○○│1,800 元  │之0000000000號行動電話門│之，如全部或一部不能沒收時，以│
│    │          │口「好樂│、李宗│          │號回撥聯繫後，於左列時間│其財產連帶抵償之。            │
│    │          │迪KTV 」│坤    │          │，在左列地點，由黃杏翔進│乙○○共同販賣第三級毒品，處有│
│    │          │旁      │      │          │入乙○○或甲○○所駕駛之│期徒刑貳年捌月；未扣案販賣毒品│
│    │          │        │      │          │系爭2 號車，向其等以左列│所得財物新台幣壹仟捌佰元，連帶│
│    │          │        │      │          │價格，購買左列毒品。    │沒收之，如全部或一部不能沒收時│
│    │          │        │      │          │                        │，以其財產連帶抵償之。        │
│    │          │        │      │          │                        │甲○○共同販賣第三級毒品，處有│
│    │          │        │      │          │                        │期徒刑貳年捌月；未扣案販賣毒品│
│    │          │        │      │          │                        │所得財物新台幣壹仟捌佰元，連帶│
│    │          │        │      │          │                        │沒收之，如全部或一部不能沒收時│
│    │          │        │      │          │                        │，以其財產連帶抵償之。        │
├──┼─────┼────┼───┼─────┼────────────┼───────────────┤
│8   │98年10月8 │高雄市三│黃志強│K他命1包  │由黃志強先撥打0000000000│庚○○共同販賣第三級毒品，處有│
│    │日晚上7 時│民區建工│      │          │號行動電話門號聯繫，李宗│期徒刑年；未扣案販賣毒品所得│
│    │39分許    │路與大昌├───┼─────┤坤再以未顯示號碼之098371│財物新台幣陸佰元，連帶沒收之，│
│    │          │路交岔路│甲○○│600元     │2106號行動電話門號回撥聯│如全部或一部不能沒收時，以其財│
│    │          │口附近  │      │          │繫後，於左列時間，在左列│產連帶抵償之。                │
│    │          │        │      │          │地點，由黃志強進入甲○○│甲○○共同販賣第三級毒品，處有│
│    │          │        │      │          │所駕駛之系爭2 號車，向李│期徒刑貳年捌月；未扣案販賣毒品│
│    │          │        │      │          │宗坤以左列價格，購買左列│所得財物新台幣陸佰元，連帶沒收│
│    │          │        │      │          │毒品。                  │之，如全部或一部不能沒收時，以│
│    │          │        │      │          │                        │其財產連帶抵償之。            │
├──┼─────┼────┼───┼─────┼────────────┼───────────────┤
│9   │98年10月8 │高雄市三│盧育佐│K他命1包  │由盧育佐先撥打0000000000│庚○○共同販賣第三級毒品，處有│
│    │日晚上7 時│民區建工│      │          │號行動電話門號聯繫，李宗│期徒刑年；未扣案販賣毒品所得│
│    │39分許    │路與大昌├───┼─────┤坤再以未顯示號碼之098371│財物新台幣伍佰元，連帶沒收之，│
│    │          │路交岔路│甲○○│500元     │2106號行動電話門號回撥聯│如全部或一部不能沒收時，以其財│
│    │          │口附近  │      │          │繫後，於左列時間，在左列│產連帶抵償之。                │
│    │          │        │      │          │地點，由盧育佐進入甲○○│甲○○共同販賣第三級毒品，處有│
│    │          │        │      │          │所駕駛之系爭2 號車，向李│期徒刑貳年捌月；未扣案販賣毒品│
│    │          │        │      │          │宗坤以左列價格，購買左列│所得財物新台幣伍佰元，連帶沒收│
│    │          │        │      │          │毒品。                  │之，如全部或一部不能沒收時，以│
│    │          │        │      │          │                        │其財產連帶抵償之。            │
├──┼─────┼────┼───┼─────┼────────────┼───────────────┤
│10  │98年10月18│高雄市美│林俞均│K他命1包  │由林俞均撥打0000000000號│庚○○共同販賣第三級毒品，處有│
│    │日下午4 時│術南二路│      │          │行動電話門號聯繫後，於左│期徒刑年；未扣案販賣毒品所得│
│    │30分許    │附近    ├───┼─────┤列時間，在左列地點，由林│財物新台幣佰伍拾元，連帶沒收│
│    │          │        │戊○○│350元     │俞均向戊○○以左列價格，│之，如全部或一部不能沒收時，以│
│    │          │        │      │          │購買左列毒品。          │其財產連帶抵償之。            │
│    │          │        │      │          │                        │戊○○共同販賣第三級毒品，處有│
│    │          │        │      │          │                        │期徒刑貳年捌月；未扣案販賣毒品│
│    │          │        │      │          │                        │所得財物新台幣佰伍拾元，連帶│
│    │          │        │      │          │                        │沒收之，如全部或一部不能沒收時│
│    │          │        │      │          │                        │，以其財產連帶抵償之。        │
├──┼─────┼────┼───┼─────┼────────────┼───────────────┤
│11  │98年10月26│高雄市三│黃秀娟│K他命1包  │由黃秀娟撥打0000000000號│庚○○共同販賣第三級毒品，處有│
│    │日下午5 時│民區凱歌│      │          │行動電話門號聯繫後，於左│期徒刑年；未扣案販賣毒品所得│
│    │13分許    │路85號前├───┼─────┤列時間，在左列地點，由黃│財物新台幣壹仟元，連帶沒收之，│
│    │          │        │戊○○│1,000元   │秀娟進入戊○○所駕駛之系│如全部或一部不能沒收時，以其財│
│    │          │        │      │          │爭3 號車，向戊○○以左列│產連帶抵償之，如附表二編號3 號│
│    │          │        │      │          │價格，購買左列毒品。    │所示物品，沒收之。            │
│    │          │        │      │          │                        │戊○○共同販賣第三級毒品，處有│
│    │          │        │      │          │                        │期徒刑貳年捌月；未扣案販賣毒品│
│    │          │        │      │          │                        │所得財物新台幣壹仟元，連帶沒收│
│    │          │        │      │          │                        │之，如全部或一部不能沒收時，以│
│    │          │        │      │          │                        │其財產連帶抵償之，如附表二編號│
│    │          │        │      │          │                        │3 號所示物品，沒收之。        │
├──┼─────┼────┼───┼─────┼────────────┼───────────────┤
│12  │98年11月3 │高雄市左│林倫達│K他命1包  │由林倫達先撥打0000000000│庚○○共同販賣第三級毒品，處有│
│    │日下午4 時│營區自由│      │          │號行動電話門號聯繫，李國│期徒刑年；未扣案販賣毒品所得│
│    │33分許    │路與新庄├───┼─────┤寶再以未顯示號碼之091593│財物新台幣壹仟元，連帶沒收之，│
│    │          │仔路交岔│乙○○│1,000元   │6911號行動電話門號回撥聯│如全部或一部不能沒收時，以其財│
│    │          │路口7-11│      │          │繫後，於左列時間，在左列│產連帶抵償之，扣案如附表三編號│
│    │          │便利超商│      │          │地點，林倫達進入乙○○所│3 所示物品，沒收之。          │
│    │          │附近    │      │          │駕駛車牌號碼0522-VV 號小│乙○○共同販賣第三級毒品，處有│
│    │          │        │      │          │汽車，向乙○○以左列價格│期徒刑貳年捌月；未扣案販賣毒品│
│    │          │        │      │          │，購買左列毒品。        │所得財物新台幣壹仟元，連帶沒收│
│    │          │        │      │          │                        │之，如全部或一部不能沒收時，以│
│    │          │        │      │          │                        │其財產連帶抵償之，扣案如附表三│
│    │          │        │      │          │                        │編號3 所示物品，沒收之。      │
├──┼─────┼────┼───┼─────┼────────────┼───────────────┤
│ 13 │98年11月12│高雄市新│辛○○│K他命1包  │由辛○○先撥打0000000000│庚○○共同販賣第三級毒品，處有│
│    │日晚上7 時│興區五福│      │          │號行動電話門號聯繫，李國│期徒刑年；未扣案販賣毒品所得│
│    │42分許    │二路142 ├───┼─────┤寶再以0000000000號行動電│財物新台幣陸佰元，連帶沒收之，│
│    │          │號「韓國│乙○○│600元     │話門號回撥聯繫後，於左列│如全部或一部不能沒收時，以其財│
│    │          │烤肉店」│      │          │時間，在左列地點，由陳瑩│產連帶抵償之，扣案如附表三編號│
│    │          │        │      │          │燕進入乙○○所駕駛之系爭│3 、4 所示物品，沒收之。      │
│    │          │        │      │          │2 號車，向乙○○以左列價│乙○○共同販賣第三級毒品，處有│
│    │          │        │      │          │格，購買左列毒品。      │期徒刑貳年捌月；未扣案販賣毒品│
│    │          │        │      │          │                        │所得財物新台幣陸佰元，連帶沒收│
│    │          │        │      │          │                        │之，如全部或一部不能沒收時，以│
│    │          │        │      │          │                        │其財產連帶抵償之，扣案如附表三│
│    │          │        │      │          │                        │編號3 、4 所示物品，沒收之。  │
├──┼─────┼────┼───┼─────┼────────────┼───────────────┤
│ 14 │98年11月18│高雄市左│駱佩怡│K他命1包  │由駱佩怡先撥打不詳行動電│庚○○共同販賣第三級毒品，處有│
│    │日晚上7 時│營區明華│      │          │話門號聯繫，乙○○再以09│期徒刑年；未扣案販賣毒品所得│
│    │15分許    │路與博愛├───┼─────┤00000000號行動電話門號回│財物新台幣佰元，連帶沒收之，│
│    │          │路交岔路│乙○○│300元     │撥聯繫後，於左列時間，在│如全部或一部不能沒收時，以其財│
│    │          │口附近  │      │          │左列地點，由駱佩怡進入李│產連帶抵償之，扣案如附表三編號│
│    │          │        │      │          │國寶所駕駛之系爭2 號車，│3 所示物品，沒收之。
│    │          │        │      │          │向乙○○以左列價格，購買│乙○○共同販賣第三級毒品，處有│
│    │          │        │      │          │左列毒品。              │期徒刑貳年捌月；未扣案販賣毒品│
│    │          │        │      │          │                        │所得財物新台幣佰元，連帶沒收│
│    │          │        │      │          │                        │之，如全部或一部不能沒收時，以│
│    │          │        │      │          │                        │其財產連帶抵償之，扣案如附表三│
│    │          │        │      │          │                        │編號3 所示物品，沒收之。      │
├──┼─────┼────┼───┼─────┼────────────┼───────────────┤
│ 15 │98年12月12│高雄市三│詹婉麟│K他命1包  │由詹婉麟撥打0000000000號│庚○○共同販賣第三級毒品，處有│
│    │日晚上11時│民區鼎立│      │          │行動電話門號聯繫後，於左│期徒刑年；未扣案販賣毒品所得│
│    │38分許    │路「餐廳├───┼─────┤列時間，在左列地點，由詹│財物新台幣壹仟元，連帶沒收之，│
│    │          │賓果」店│壬○○│1,000元   │婉麟進入壬○○所駕駛之系│如全部或一部不能沒收時，以其財│
│    │          │家前    │      │          │爭4 號車，向壬○○以左列│產連帶抵償之，扣案如附表三編號│
│    │          │        │      │          │價格，購買左列毒品。    │4 所示物品，沒收之。          │
│    │          │        │      │          │                        │壬○○共同販賣第三級毒品，處有│
│    │          │        │      │          │                        │期徒刑貳年陸月；未扣案販賣毒品│
│    │          │        │      │          │                        │所得財物新台幣壹仟元，連帶沒收│
│    │          │        │      │          │                        │之，如全部或一部不能沒收時，以│
│    │          │        │      │          │                        │其財產連帶抵償之，扣案如附表三│
│    │          │        │      │          │                        │編號4 所示物品，沒收之。      │
├──┼─────┼────┼───┼─────┼────────────┼───────────────┤
│ 16 │98年12月18│高雄市新│吳仲恩│K他命1包  │由吳仲恩先撥打0000000000│庚○○共同販賣第三級毒品，處有│
│    │日下午5 時│興區中山│      │          │號行動電話門號聯繫，李國│期徒刑年；未扣案販賣毒品所得│
│    │29分許    │路與青年├───┼─────┤寶再以0000000000號行動電│財物新台幣壹仟貳佰元，連帶沒收│
│    │          │路交岔路│乙○○│1,200元   │話門號回撥聯繫後，於左列│之，如全部或一部不能沒收時，以│
│    │          │口附近  │      │          │時間，在左列地點，由吳仲│其財產連帶抵償之，扣案如附表三│
│    │          │        │      │          │向李入乙○○所駕駛之系爭│編號4 所示物品，沒收之。      │
│    │          │        │      │          │1 號車，向乙○○以左列價│乙○○共同販賣第三級毒品，處有│
│    │          │        │      │          │格，購買左列毒品。      │期徒刑貳年捌月；未扣案販賣毒品│
│    │          │        │      │          │                        │所得財物新台幣壹仟貳佰元，連帶│
│    │          │        │      │          │                        │沒收之，如全部或一部不能沒收時│
│    │          │        │      │          │                        │，以其財產連帶抵償之，扣案如附│
│    │          │        │      │          │                        │表三編號4 所示物品，沒收之。  │
├──┼─────┼────┼───┼─────┼────────────┼───────────────┤
│ 17 │98年12月18│高雄市三│黃吉志│K他命1包  │由黃吉志先撥打0000000000│庚○○共同販賣第三級毒品，處有│
│    │日晚上6 時│民區自立│      │          │號行動電話門號聯繫，李國│期徒刑年；未扣案販賣毒品所得│
│    │52分許    │路與同盟├───┼─────┤寶再以0000000000號行動電│財物新台幣陸佰元，連帶沒收之，│
│    │          │路交岔路│乙○○│600元     │話門號回撥聯繫後，於左列│如全部或一部不能沒收時，以其財│
│    │          │口附近  │      │          │時間，在左列地點，由黃吉│產連帶抵償之，扣案如附表三編號│
│    │          │        │      │          │志進入乙○○所駕駛之系爭│4 所示物品，沒收之。          │
│    │          │        │      │          │1 號車，向乙○○以左列價│乙○○共同販賣第三級毒品，處有│
│    │          │        │      │          │格，購買左列毒品。      │期徒刑貳年捌月；未扣案販賣毒品│
│    │          │        │      │          │                        │所得財物新台幣陸佰元，連帶沒收│
│    │          │        │      │          │                        │之，如全部或一部不能沒收時，以│
│    │          │        │      │          │                        │其財產連帶抵償之，扣案如附表三│
│    │          │        │      │          │                        │編號4 所示物品，沒收之。      │
├──┼─────┼────┼───┼─────┼────────────┼───────────────┤
│ 18 │98年12月18│高雄市新│王子容│K他命1包  │由王子容、王秀蘭先撥打09│庚○○共同販賣第三級毒品，處有│
│    │日晚上10時│興區六合│王秀蘭│          │00000000號行動電話門號聯│期徒刑年；未扣案販賣毒品所得│
│    │3 分許    │路與復興├───┼─────┤繫，乙○○再以0000000000│財物新台幣壹仟捌佰元，連帶沒收│
│    │          │路交岔路│乙○○│1,800元   │號行動電話門號回撥聯繫後│之，如全部或一部不能沒收時，以│
│    │          │口附近  │      │          │，於左列時間，在左列地點│其財產連帶抵償之，扣案如附表三│
│    │          │        │      │          │，由王子容、王秀蘭進入李│編號4 所示物品，沒收之。      │
│    │          │        │      │          │國寶所駕駛之系爭1 號車，│乙○○共同販賣第三級毒品，處有│
│    │          │        │      │          │向乙○○以左列價格，購買│期徒刑貳年捌月；未扣案販賣毒品│
│    │          │        │      │          │左列毒品。              │所得財物新台幣壹仟捌佰元，連帶│
│    │          │        │      │          │                        │沒收之，如全部或一部不能沒收時│
│    │          │        │      │          │                        │，以其財產連帶抵償之，扣案如附│
│    │          │        │      │          │                        │表三編號4 所示物品，沒收之。  │
├──┼─────┼────┼───┼─────┼────────────┼───────────────┤
│ 19 │98年12月18│高雄市左│黃秀娟│K他命1包  │由黃秀娟先撥打0000000000│庚○○共同販賣第三級毒品，處有│
│    │日晚上10時│營區新莊│      │          │行動電話門號聯繫，乙○○│期徒刑年；未扣案販賣毒品所得│
│    │43分許    │一路與新├───┼─────┤再以0000000000號行動電話│財物新台幣壹仟元，連帶沒收之，│
│    │          │榮街交岔│乙○○│1,000元   │門號回撥聯繫後，於左列時│如全部或一部不能沒收時，以其財│
│    │          │路口之  │      │          │間，在左列地點，由黃秀娟│產連帶抵償之，扣案如附表三編號│
│    │          │7-11商店│      │          │進入乙○○所駕駛之系爭1 │4 所示物品，沒收之。          │
│    │          │前      │      │          │號車，向乙○○以左列價格│乙○○共同販賣第三級毒品，處有│
│    │          │        │      │          │，購買左列毒品。        │期徒刑貳年捌月；未扣案販賣毒品│
│    │          │        │      │          │                        │所得財物新台幣壹仟元，連帶沒收│
│    │          │        │      │          │                        │之，如全部或一部不能沒收時，以│
│    │          │        │      │          │                        │其財產連帶抵償之，扣案如附表三│
│    │          │        │      │          │                        │編號4 所示物品，沒收之。      │
├──┼─────┼────┼───┼─────┼────────────┼───────────────┤
│ 20 │99年12月21│高雄市鼓│楊慧棋│K他命1包  │由楊慧棋先撥打0000000000│乙○○共同販賣第三級毒品，處有│
│    │日晚上9 時│山區明倫│      │          │號行動電話門號聯繫，李國│期徒刑貳年捌月；未扣案販賣毒品│
│    │40分許    │路159 號├───┼─────┤寶再以未顯示號碼之098141│所得財物新台幣壹仟元，連帶沒收│
│    │          │12樓樓下│乙○○│1,000元   │8183號行動電話門號回撥聯│之，如全部或一部不能沒收時，以│
│    │          │附近    │      │          │繫後，於左列時間，在左列│其財產連帶抵償之，扣案如附表三│
│    │          │        │      │          │地點，由楊慧棋進入乙○○│編號4 所示物品，沒收之。      │
│    │          │        │      │          │所駕駛之不明小客車，向李│                              │
│    │          │        │      │          │國寶以左列價格，購買左列│                              │
│    │          │        │      │          │毒品。                  │                              │
├──┼─────┼────┼───┼─────┼────────────┼───────────────┤
│ 21 │98年12月21│高雄市苓│莊昱暉│K他命1包  │由莊昱暉先撥打0000000000│庚○○共同販賣第三級毒品，處有│
│    │日晚上10時│雅區建國│      │          │號行動電話門號聯繫，李國│期徒刑年；未扣案販賣毒品所得│
│    │56分許    │一路62巷├───┼─────┤寶再以未顯示號碼之098141│財物新台幣貳仟元，連帶沒收之，│
│    │          │40弄8 號│乙○○│2,000元   │8183號行動電話門號回撥聯│如全部或一部不能沒收時，以其財│
│    │          │        │      │          │繫後，於左列時間，在左列│產連帶抵償之，沒收之。        │
│    │          │        │      │          │地點即住處，由莊昱暉先將│乙○○共同販賣第三級毒品，處有│
│    │          │        │      │          │2,000 元放於住處信箱，李│期徒刑貳年捌月；未扣案販賣毒品│
│    │          │        │      │          │國寶到達後自行取走左列款│所得財物新台幣貳仟元，連帶沒收│
│    │          │        │      │          │項，並將K 他命放置於該信│之，如全部或一部不能沒收時，以│
│    │          │        │      │          │箱。                    │其財產連帶抵償之。            │
├──┼─────┼────┼───┼─────┼────────────┼───────────────┤
│ 22 │99年1 月14│高雄市鼓│許佳芳│K他命1包  │由許佳芳先撥打0000000000│庚○○共同販賣第三級毒品，處有│
│    │日晚上7 時│山區文忠│      │          │號行動電話門號聯繫，莊育│期徒刑年；未扣案販賣毒品所得│
│    │58分許    │路某處  ├───┼─────┤家再以未顯示號碼之同行動│財物新台幣貳仟元，連帶沒收之，│
│    │          │        │戊○○│2,000元   │電話門號回撥聯繫後，於左│如全部或一部不能沒收時，以其財│
│    │          │        │      │          │列時間，在左列地點，由許│產連帶抵償之，扣案如附表三編號│
│    │          │        │      │          │佳芳進入戊○○所駕駛之不│4 所示物品，沒收之。          │
│    │          │        │      │          │詳小客車，向戊○○以左列│戊○○共同販賣第三級毒品，處有│
│    │          │        │      │          │價格，購買左列毒品。    │期徒刑貳年捌月；未扣案販賣毒品│
│    │          │        │      │          │                        │所得財物新台幣貳仟元，連帶沒收│
│    │          │        │      │          │                        │之，如全部或一部不能沒收時，以│
│    │          │        │      │          │                        │其財產連帶抵償之，扣案如附表三│
│    │          │        │      │          │                        │編號4 所示物品，沒收之。      │
├──┼─────┼────┼───┼─────┼────────────┼───────────────┤
│ 23 │99年1 月15│高雄市苓│林芷婷│一粒眠10顆│由林芷婷先撥打0000000000│庚○○共同販賣第三級毒品，處有│
│    │日晚上6 時│雅區光明│      │          │號行動電話門號聯繫，李宗│期徒刑年；未扣案販賣毒品所得│
│    │37分許    │街「漢神├───┼─────┤坤再以未顯示號碼之098120│財物新台幣佰元，連帶沒收之，│
│    │          │百貨」附│甲○○│300元     │2085號行動電話門號回撥聯│如全部或一部不能沒收時，以其財│
│    │          │近      │      │          │繫後，於左列時間，在左列│產連帶抵償之；扣案如附表三編號│
│    │          │        │      │          │地點，由林芷婷進入甲○○│7所 示物品，沒收銷燬之；扣案如│
│    │          │        │      │          │所駕駛之不詳小客車，向李│附表三編號4 所示物品，沒收之。│
│    │          │        │      │          │宗坤以左列價格，購買左列│甲○○共同販賣第三級毒品，處有│
│    │          │        │      │          │毒品。                  │期徒刑貳年捌月；未扣案販賣毒品│
│    │          │        │      │          │                        │所得財物新台幣佰元，連帶沒收│
│    │          │        │      │          │                        │之，如全部或一部不能沒收時，以│
│    │          │        │      │          │                        │其財產連帶抵償之；扣案如附表三│
│    │          │        │      │          │                        │編號7 所示物品，沒收銷燬之；扣│
│    │          │        │      │          │                        │案如附表三編號4 所示物品，沒收│
│    │          │        │      │          │                        │之。                          │
├──┼─────┼────┼───┼─────┼────────────┼───────────────┤
│ 24 │99年1 月20│高雄市明│癸○○│K他命1包  │由癸○○先撥打0000000000│庚○○共同販賣第三級毒品，處有│
│    │日上午11時│星街137 │      │          │號行動電話門號聯繫，李國│期徒刑年；扣案如附表三編號8 │
│    │20分許    │號前    ├───┼─────┤寶再以未顯示號碼之不詳行│所示物品，沒收銷燬之；扣案如附│
│    │          │        │乙○○│1,200元   │動電話門號回撥聯繫後，於│表三編號9 販賣毒品所得財物其中│
│    │          │        │      │          │左列時間，在左列地點，由│之新台幣壹仟貳佰元、編號1 至4 │
│    │          │        │      │          │癸○○進入乙○○所駕駛之│、10、11所示物品，均沒收之。  │
│    │          │        │      │          │系爭1 號車，向乙○○以左│乙○○共同販賣第三級毒品，處有│
│    │          │        │      │          │列價格，購買左列毒品。  │期徒刑貳年捌月；扣案如附表三編│
│    │          │        │      │          │                        │號8 所示物品，沒收銷燬之；扣案│
│    │          │        │      │          │                        │如附表三編號9 販賣毒品所得財物│
│    │          │        │      │          │                        │其中之新台幣壹仟貳佰元、編號1 │
│    │          │        │      │          │                        │至4 、10、11所示物品，均沒收之│
│    │          │        │      │          │                        │。                            │
└──┴─────┴────┴───┴─────┴────────────┴───────────────┘
附表二：
┌──┬──────────────────────────────────┐
│編號│車輛                                                                │
├──┼──────────────────────────────────┤
│1   │豐田牌YARIS 款，車牌號碼9803-QZ 號自用小客車（登記車主：己○○）    │
├──┼──────────────────────────────────┤
│2   │馬自達牌，車牌號碼ZY-6820 號自用小客車（現改為8001-XR 號，登記車主：│
│    │蕭美華）                                                            │
├──┼──────────────────────────────────┤
│3   │豐田牌ALTIS 款，車牌號碼0885-WU 號自用小客車（登記車主：戊○○）    │
├──┼──────────────────────────────────┤
│4   │馬自達牌，車牌號碼3975-QS號自用小客車（登記車主：林譚紹容）         │
└──┴──────────────────────────────────┘
附表三：（在乙○○所駕駛之系爭1號車內所查扣物品）
┌──┬─────────────────────────────────────┐
│編號│查扣物品                                                                  │
├──┼─────────────────────────────────────┤
│1   │ANYCALL 牌行動電話1 支（序號：000000000000000/1，含0000000000號SIM卡）    │
├──┼─────────────────────────────────────┤
│2   │ANYCALL 牌行動電話1 支（序號：000000000000000000，含0000000000號SIM 卡）  │
├──┼─────────────────────────────────────┤
│3   │SONY牌行動電話1支（序號：00000000000000-0，含0000000000號SIM卡）          │
├──┼─────────────────────────────────────┤
│4   │ANYCALL 牌行動電話1 支（序號：000000000000000/5，含0000000000號SIM卡）    │
├──┼─────────────────────────────────────┤
│5   │搖頭丸26顆（紅色，含MDA 成分，純度20.9％，驗前淨重6.353 公克，驗後淨重    │
│    │6.317公克，純質淨重1.327公克 ）                                           │
├──┼─────────────────────────────────────┤
│6   │搖頭丸62顆（綠色，含MDA 成分，純度21.7％，驗前淨重15.783 公克，驗後淨重   │
│    │15.693公克，純質淨重3.424公克）                                           │
├──┼─────────────────────────────────────┤
│7   │一粒眠100 顆（淺橘色，含一粒眠成分，驗前淨重19.089公克，驗後淨重19.086公克│
│    │）                                                                        │
├──┼─────────────────────────────────────┤
│8   │K 他命57包（含K 他命成分，純度82.3％，驗前淨重134.388 公克，驗後淨重134.37│
│    │公克，純質淨重110.601公克）                                               │
├──┼─────────────────────────────────────┤
│9   │現金18,200元                                                              │
├──┼─────────────────────────────────────┤
│10  │統一發票記帳單1 張                                                        │
├──┼─────────────────────────────────────┤
│11  │皮包1 個                                                                  │
└──┴─────────────────────────────────────┘
附表四：（在甲○○住處、系爭2號車輛查扣物品）
┌──┬─────────────────────────────────────┐
│編號│查扣物品                                                                  │
├──┼─────────────────────────────────────┤
│1   │夾鏈袋裝甲基安非他命1 包（含甲基安非他命成分，純度94.5％，驗前淨重0.263 公│
│    │克，純質淨重0.248 公克）                                                  │
├──┼─────────────────────────────────────┤
│2   │夾鏈袋裝K 他命1 包及保濟丸裝K 他命1 瓶（含K 他命成分，純度80.9％，驗前淨重│
│    │3.163 公克，純質淨重2.558 公克）                                          │
├──┼─────────────────────────────────────┤
│3   │搖頭丸4 顆（綠色，約3 又1/2 顆，含MDA 成分，純度24％，驗前淨重0.969 公克，│
│    │驗後淨重0.952公克，純質淨重0.232公克）                                    │
├──┼─────────────────────────────────────┤
│4   │搖頭丸5 顆（紅色，約4 又1/2 顆，含MDA 成分，純度20.5％，驗前淨重1.13公克，│
│    │驗後淨重1.113 公克，純質淨重0.231 公克）                                  │
├──┼─────────────────────────────────────┤
│5   │帳冊1本                                                                   │
├──┼─────────────────────────────────────┤
│6   │SAMSUNG 牌行動電話1 支（序號：000000000000000，含0000000000號SIM卡）      │
├──┼─────────────────────────────────────┤
│7   │分裝杓2 片                                                                │
├──┼─────────────────────────────────────┤
│8   │分裝板1 片                                                                │
├──┼─────────────────────────────────────┤
│9   │帳冊1 本                                                                  │
└──┴─────────────────────────────────────┘
附表五：（在系爭租屋處查扣物品）
┌──┬─────────────────────────────────────┐
│編號│查扣物品                                                                  │
├──┼─────────────────────────────────────┤
│1   │K 他命4 包（含K 他命成分，純度88.8％，驗前淨重3.506 公克，驗後淨重3.487 公│
│    │克，純質淨重3.113 公克）                                                  │
├──┼─────────────────────────────────────┤
│2   │一粒眠13顆（淺橘色，含一粒眠成分，驗前淨重2.501公克，驗後淨重2.497公克）  │
├──┼─────────────────────────────────────┤
│3   │現金27,500元                                                              │
├──┼─────────────────────────────────────┤
│4   │記帳紙條4 張                                                              │
├──┼─────────────────────────────────────┤
│5   │ANYCALL 牌行動電話1 支（序號：000000000000/6，含0000000000號SIM卡）       │
└──┴─────────────────────────────────────┘
附表六：（在戊○○所駕系爭3號車輛查扣物品）
┌──┬─────────────────────────────────────┐
│編號│查扣物品                                                                  │
├──┼─────────────────────────────────────┤
│1   │SONY ERICSSON 牌行動電話1 支（序號：000000000000000 ，含0000000000號SIM 卡│
│    │）                                                                        │
└──┴─────────────────────────────────────┘
附表七：（在庚○○所駕車輛查扣物品）
┌──┬─────────────────────────────────────┐
│編號│查扣物品                                                                  │
├──┼─────────────────────────────────────┤
│1   │ANYCALL 牌行動電話1 支（序號：00000000000000/2，含0000000000號SIM卡）     │
├──┼─────────────────────────────────────┤
│2   │ANYCALL 牌行動電話1 支（序號：00000000000000/3，含0000000000號SIM卡）     │
├──┼─────────────────────────────────────┤
│3   │ANYCALL 牌行動電話1 支（序號：00000000000000/6，含0000000000號SIM卡）     │
├──┼─────────────────────────────────────┤
│4   │ANYCALL 牌行動電話1 支（序號：00000000000000/301，含0000000000號SIM卡）   │
├──┼─────────────────────────────────────┤
│5   │ANYCALL 牌行動電話1 支（序號：00000000000000/9，含0000000000號SIM卡）     │
├──┼─────────────────────────────────────┤
│6   │0000000000號SIM卡1張                                                      │
├──┼─────────────────────────────────────┤
│7   │K 他命香菸2支                                                             │
└──┴─────────────────────────────────────┘
附表八：
┌──┬──────────────────────────────────┐
│編號│輔助證據                                                            │
├──┼──────────────────────────────────┤
│1   │證人即購毒者呂姿慧證稱略如附表一編號1 「犯罪手法」欄所示，證人即共同│
│    │被告乙○○證稱略以：呂姿慧以電話聯繫伊，駕系爭2 號車前往後，呂姿慧要│
│    │伊轉交庚○○款項等語，並有通訊監察譯文、購毒時所拍攝相片3 張附卷可稽│
│    │（詳警(三)卷第26至33頁、偵(一)卷第59頁、本院卷第466 至468 頁）。        │
├──┼──────────────────────────────────┤
│2   │證人即購毒者丁○○證稱略如附表一編號2 「犯罪手法」欄所示，並有通訊監│
│    │察譯文、通聯調閱查詢單個1 份附卷可稽（詳偵(一)卷第182 至187 頁、第221 │
│    │頁、本院卷第436 至444 頁，價格部分證人丁○○於警詢供稱係購買1,000 元│
│    │，本院時則改稱800元，基於罪疑惟輕原則，爰認定為較低之800元）。      │
├──┼──────────────────────────────────┤
│3   │證人即購毒者許哲蜜證稱略如附表一編號3 「犯罪手法」欄所示，並有嫌疑人│
│    │相片指認表、通訊監察譯文附卷可稽（詳警(四)卷第27至35頁）。            │
├──┼──────────────────────────────────┤
│4   │證人即購毒者林汝米證稱略如附表一編號4 「犯罪手法」欄所示，並有嫌疑人│
│    │相片指認表、通訊監察譯文、購毒時所拍攝相片4 張附卷可稽（詳警(三)卷第26│
│    │至33頁、偵(一)卷第59頁）。                                            │
├──┼──────────────────────────────────┤
│5   │證人即購毒者王怡月證稱略如附表一編號5 「犯罪手法」欄所示，並有嫌疑人│
│    │相片指認表1 份、通訊監察譯文2 份、購毒時所拍攝相片4 張附卷可稽（詳警│
│    │(三)卷第42至52頁、偵(一)卷第59至60頁）。                                │
├──┼──────────────────────────────────┤
│6   │證人即購毒者丙○○證稱略如附表一編號4 「犯罪手法」欄所示（除向何人購│
│    │買外），並有通訊監察譯文、通聯調閱查詢單、購毒時所拍攝相片4 張附卷可│
│    │稽（詳警(四)卷第18至26頁、偵(一)卷第147 至148 頁、本院卷第239 至247 頁）│
│    │。                                                                  │
├──┼──────────────────────────────────┤
│7   │證人即購毒者黃杏翔證稱略如附表一編號7 「犯罪手法」欄所示，並有通訊監│
│    │察譯文、嫌疑人相片指認表、購毒時所拍攝相片2 張附卷可稽（詳警(三)卷第10│
│    │至17頁、偵(一)卷第58至60頁）。                                        │
├──┼──────────────────────────────────┤
│8   │證人即購毒者黃志強證稱略如附表一編號8 「犯罪手法」欄所示（除向何人購│
│    │買外），並有通訊監察譯文、通聯調閱查詢單、購毒時所拍攝相片3 張附卷可│
│    │稽（詳警(四)卷第46至53頁、偵(一)卷第147 頁）。                          │
├──┼──────────────────────────────────┤
│9   │證人即購毒者盧育佐證稱略如附表一編號9 「犯罪手法」欄所示（除向何人購│
│    │買、價格外），並有通訊監察譯文、通聯調閱查詢單、購毒時所拍攝相片4 張│
│    │附卷可稽（詳警(四)卷第68至75頁、偵(一)卷第147 頁），至證人盧育佐證稱購買│
│    │價格為5 、6 百元，爰依罪疑惟輕原則，認定為購買5 百元。              │
├──┼──────────────────────────────────┤
│10  │證人即購毒者林俞均證稱略如附表一編號10「犯罪手法」欄所示（除價格外）│
│    │，並有通訊監察譯文、通聯調閱查詢單、嫌疑人相片指認表附卷可稽（詳偵(一)│
│    │卷第174 至181 頁、第221 至222 頁），至證人林俞均證稱購買價格為350 至│
│    │至400元，爰依罪疑惟輕原則，認定為購買350 元。                       │
├──┼──────────────────────────────────┤
│11  │證人即購毒者黃秀娟證稱略如附表一編號11「犯罪手法」欄所示，並有通訊監│
│    │察譯文、購毒時所拍攝相片4 張附卷可稽（詳警(四)卷第55至64頁、偵(一)卷第  │
│    │147 頁）。                                                          │
├──┼──────────────────────────────────┤
│12  │證人即購毒者林倫達證稱略如附表一編號12「犯罪手法」欄所示，並有通訊監│
│    │察譯文、嫌疑人相片指認表、購毒時所拍攝相片4 張附卷可稽（詳警(三)卷第18│
│    │至25頁、偵(一)卷第59至60頁）。                                        │
├──┼──────────────────────────────────┤
│13  │證人即購毒者辛○○證稱略如附表一編號13「犯罪手法」欄所示，並有通訊監│
│    │察譯文、通聯調閱查詢單、嫌疑人相片指認表、購毒時所拍攝相片2 張附卷可│
│    │稽（詳警(四)卷第36至45頁、偵(一)卷第147 頁）。                          │
├──┼──────────────────────────────────┤
│14  │證人即購毒者駱佩怡證稱略如附表一編號14「犯罪手法」欄所示，並有通訊監│
│    │察譯文、通聯調閱查詢單、嫌疑人相片指認表、購毒時所拍攝相片7 張附卷可│
│    │稽（詳警(四)卷第77至86頁、偵(一)卷第147 頁）。                          │
├──┼──────────────────────────────────┤
│15  │證人即購毒者詹婉麟證稱略如附表一編號15「犯罪手法」欄所示（除向何人購│
│    │買及所駕駛車輛外），並有通訊監察譯文、通聯調閱查詢單附卷可稽（詳偵(一)│
│    │卷第165 至173 頁、第221 至222 頁）。                                │
├──┼──────────────────────────────────┤
│16  │證人即購毒者吳仲恩證稱略如附表一編號16「犯罪手法」欄所示，並有通訊監│
│    │察譯文、通聯調閱查詢單、購毒時所拍攝相片4 張附卷可稽（詳警(三)卷第53至│
│    │60頁、偵(一)卷第71頁）。                                              │
├──┼──────────────────────────────────┤
│17  │證人即購毒者黃吉志證稱略如附表一編號17「犯罪手法」欄所示（除向何人購│
│    │買及價格外），並有通訊監察譯文、購毒時所拍攝相片4 張附卷可稽（詳警(三)│
│    │卷第70至77頁、偵(一)卷第71頁），另證人雖無法確實指認向何人購買毒品，但│
│    │依監察譯文所示，證人聯繫過程中曾表示要找「阿寶」，此與被告之乙○○之│
│    │名字相符，堪認此部分確係乙○○所販售，再者，證人證稱購買價格為6 、7 │
│    │百元，爰基於罪疑惟輕原則，認定本件之販賣價格為600 元。              │
├──┼──────────────────────────────────┤
│18  │證人即購毒者王子容證稱略如附表一編號18「犯罪手法」欄所示（除向何人購│
│    │買外），並有通訊監察譯文、購毒時所拍攝相片4 張附卷可稽（詳警(四)卷第1 │
│    │至9 頁、偵(一)卷第146 頁）。                                          │
├──┼──────────────────────────────────┤
│19  │證人即購毒者黃秀娟證稱略如附表一編號19「犯罪手法」欄所示，並有通訊監│
│    │察譯文、購毒時所拍攝相片4 張附卷可稽（詳警(四)卷第55至60頁、第66至67頁│
│    │、偵(一)卷第147 頁）。                                                │
├──┼──────────────────────────────────┤
│20  │證人即購毒者楊慧棋證稱略如附表一編號20「犯罪手法」欄所示，並有通訊監│
│    │察譯文、通聯調閱查詢單、嫌疑人相片指認表各1 份附卷可稽（詳警(五)卷第  │
│    │633 至640 頁、99年度偵字第14141號卷第55至56頁）。                   │
├──┼──────────────────────────────────┤
│21  │證人即購毒者莊昱暉證稱略如附表一編號21「犯罪手法」欄所示，並有通訊監│
│    │察譯文、通聯調閱查詢單附卷可稽（詳偵(一)卷第189 至196 頁、第221 至222 │
│    │頁）。                                                              │
├──┼──────────────────────────────────┤
│22  │證人即購毒者許佳芳證稱略如附表一編號22「犯罪手法」欄所示，並有通訊監│
│    │察譯文、通聯調閱查詢單、嫌疑人相片指認表各1 份附卷可稽（詳偵(一)卷第  │
│    │198 至205 頁、第221 至222 頁）。                                    │
├──┼──────────────────────────────────┤
│23  │證人即購毒者林芷婷證稱略如附表一編號23「犯罪手法」欄所示，並有通訊監│
│    │察譯文、通聯調閱查詢單附卷可稽（詳偵(一)卷第206 至213 頁、第221 至222 │
│    │頁）。                                                              │
├──┼──────────────────────────────────┤
│24  │證人即購毒者癸○○證稱略如附表一編號24「犯罪手法」欄所示（除向何人購│
│    │買外），並有查獲時所拍攝相片4 張，查獲後查詢證人行動電話聯繫號碼之相│
│    │片2 張、查扣證人持有毒品之扣押筆錄、嫌疑人相片指認表各1 份附卷可稽（│
│    │詳警(一)卷第186至188頁、偵(一)卷第83至84頁、本院(一)卷第325 至330 頁）。  │
└──┴──────────────────────────────────┘
附表九：（偵查及審理中自白之說明）
┌──┬───┬──────────────────────────────┐
│編號│被告  │說明                                                        │
├──┼───┼──────────────────────────────┤
│1   │乙○○│有筆錄附卷可稽（詳警(一)卷第84至89頁、本院(一)卷第528 至529 頁反│
│    │      │面）                                                        │
├──┼───┼──────────────────────────────┤
│2   │戊○○│有筆錄附卷可稽（詳警(一)卷第125 頁、第131 頁、本院(一)卷第528 頁│
│    │      │反面至529 頁反面）                                          │
├──┼───┼──────────────────────────────┤
│3   │壬○○│有筆錄附卷可稽（詳99年度偵字第10764 號卷第31頁、本院(一)卷第  │
│    │      │529 頁）                                                    │
└──┴───┴──────────────────────────────┘
附表十：
┌──┬───┬──────────────────────────────┐
│編號│被告  │販賣毒品所得合計金額（新台幣）                              │
├──┼───┼──────────────────────────────┤
│1   │庚○○│1,500 ＋800 ＋800 ＋700 ＋600 ＋800 ＋1,800 ＋600 ＋500 ＋  │
│    │      │350 ＋1,000 ＋1,000 ＋600 ＋300 ＋1,000 ＋1,200 ＋600 ＋    │
│    │      │1,800 ＋1,000 ＋2,000＋2,000＋300＋1,200＝22,450            │
├──┼───┼──────────────────────────────┤
│2   │乙○○│600 ＋800 ＋1,800 ＋1,000 ＋600 ＋300 ＋1,200＋600 ＋1,800  │
│    │      │＋1,000 ＋1,000 ＋2,000 ＋1,200 ＝13,900                    │
├──┼───┼──────────────────────────────┤
│3   │甲○○│600＋1,800＋600＋500＋300＝3,800                            │
│    │      │                                                            │
├──┼───┼──────────────────────────────┤
│4   │戊○○│800＋350＋1,000＋2,000＝4,150                               │
└──┴───┴──────────────────────────────┘

司法院資訊處製作；財團法人民間司法改革基金會備份。
